Inventaris van het archief van het Ministerie van Landbouw, Natuurbeheer en Visserij: Directie Natuur- en Landschapsbescherming (NLB), 1980-1985
Nationaal Archief, Den Haag
Ministerie van Landbouw, Natuurbeheer en Visserij: Directie Natuur- en Landschapsbescherming (NLB)
LNV / Natuur- en Landschapsbescherming
1980-1985
5103
2.50 meter; 158 inventarisnummers.
Normale geschreven, getypte en gedrukte documenten, geen bijzondere handschriften.
Nationaal Archief, Den Haag
Ministerie van Landbouw, Natuurbeheer en Visserij / Directie Natuur- en Landschapsbescherming (NLB)
Het archief bevat onder meer vergaderstukken en stukken betreffende wetswijzigingen, beleid, en onderzoek. Daarnaast stukken betreffende de aanwijzing van gebieden tot beschermde natuurmonumenten, verwerving van gronden, beleidsbeslissingen voor het Waddengebied, nationale parken in oprichting, het opstellen van beheersplannen voor staatsnatuurmonumenten, de voortgang van het relatienotabeleid, en het Honden- en Kattenbesluit.
Archiefvorming
Geschiedenis van de archiefvormer
De volledige historische achtergronden en ontwikkelingen van de Directie Natuur- en Landschapsbescherming zijn uitgebreid beschreven in de volgende publicaties:
32. Flora en Fauna. Rapport van een onderzoek naar het beleidsterrein Flora en Fauna in de periode 1945-1993 (samenstelling: drs. M.L. Baten; ISBN 90-74442-35-8), 's-Gravenhage 1996.
54. Gewasbescherming. Een institutioneel onderzoek naar het beleidsterrein Gewasbescherming met actoren en handelingen in de periode 1945-1993 (samenstelling: drs. M.L Baten; ISBN 90-74442-61-7).
79. Natuur- en landschapsbeheer en relatienotabeleid. Een institutioneel onderzoek naar taken en handelingen van actoren op de beleidsterreinen natuur- en landschapsbeheer (1945-) en relatienotabeleid (1947-) (samenstelling: drs. N. van Oldenbeek en drs. A. Fris; ISBN 90-74442-78-1), 's-Gravenhage 2000.
107. Gezondheid en welzijn van dieren. Een institutioneel onderzoek naar het handelen van de rijksoverheid op het beleidsterrein gezondheid en welzijn van dieren 1945-1998 (samenstelling: E.A.T.M. Schreuder; ISBN 90-5909-004-7), 's-Gravenhage 2000.
Geschiedenis van het archiefbeheer
De verwerving van het archief
Het archief is krachtens bepalingen van de Archiefwet overgebracht.
Inhoud en structuur van het archief
01.01.01; 2.11
Selectie en vernietiging
Voor de selectie werd gebruik gemaakt van:
Het 'Basis Selectie Document (BSD) voor overheidsactoren op het beleidsterrein Flora en fauna. Tevens selectielijst voor de neerslag van handelingen van actoren onder de archiefzorg van de minister van LNV en taakvoorgangers'.
Het 'Basis Selectie Document (BSD) voor overheidsactoren op het beleidsterrein Natuur- en landschapsbeheer. Tevens selectielijst voor de neerslag van handelingen van: de minister van LNV en taakvoorgangers (vanaf 1945) en Staatsbosbeheer (vanaf 1998)'.
Het 'Basis Selectie Document (BSD) voor overheidsactoren op het beleidsterrein Relatienotabeleid, selectielijst voor de neerslag van de handelingen van de minister van LNV binnen het beleidsterrein relatienotabeleid over de periode 1945-1995'.
Het 'Basis Selectie Document (BSD) voor overheidsactoren op het beleidsterrein gezondheid en welzijn van dieren, selectielijst voor de neerslag van handelingen op het gebied van de Diergezondheid en dierenwelzijn vanaf 1945'.
Volgens de 'Lijst houdende opgaaf van voor vernietiging in aanmerking komende stukken in de archieven van het Ministerie van Landbouw en Visserij en in de archieven van de onder dat ministerie ressorterende commissies en ambtenaren', vastgesteld bij beschikking van de minister van Landbouw en Visserij en de minister van Cultuur, Recreatie en Maatschappelijk Werk respectievelijk van 29 december 1966, nr. PAZ 400, afdeling Post- en Archiefzaken en van 3 februari 1967, nr. 133349, afdeling Oudheidkunde en Natuurbescherming.
Het te vernietigen bestand is, na verkregen toestemming, afgevoerd naar Van Gansewinkel Nederland BV en daar op de gebruikelijke manier vernietigd.
Ordening van het archief
Het archief is allereerst ingedeeld naar beleidsterrein. Met een beleidsterrein wordt bedoeld een afgebakend onderwerp van overheidsbemoeienis, in dit geval dus:
Flora en Fauna,
Gewasbescherming,
Natuur- en landschapsbeheer,
Gezondheid en welzijn van dieren, en Relatienotabeleid,
en Ondersteunende Processen.
Per beleidsterrein is het archief onderverdeeld naar handeling. Per handeling zijn de beschrijvingen van de dossiers vermeld. Een handeling wordt verricht door een actor ter uitvoering van een taak, of op grond van een wettelijke bevoegdheid. Een actor is een overheidsinstelling die bevoegd is zelfstandig op te treden (bijvoorbeeld een minister) binnen het beleidsterrein. Op een beleidsterrein treden meerdere actoren handelend op.
Aanwijzingen voor de gebruiker
Openbaarheidsbeperkingen
Volledig openbaar.
Materiële beperkingen
Andere toegang
Het archief was aanvankelijk beschreven in de Institutionele Toegangen:
5.032.5103 - Institutionele Toegang op de gegevensbestanden met betrekking tot het beleidsterrein Flora en fauna over de periode 1946-1997
5.054.5103 - ?
5.079a.5103 - Institutionele Toegang op de gegevensbestanden met betrekking tot het beleidsterrein Natuur- en Landschapsbeheer over de periode 1928-1998
5.079a.5103 - ?
5.107.5103 - Institutionele Toegang op de gegevensbestanden m.b.t. het beleidsterrein Gezondheid en Welzijn van Dieren over de periode 1980-1984
5.908.5103 - Institutionele Toegang op de gegevensbestanden tot de organisatie en het personeel van de organisatieonderdelen van het Ministerie van Landbouw, Natuurbeheer en Visserij over de periode 1945-1997
Aanvraaginstructie
Openbare archiefstukken kunnen online worden aangevraagd en gereserveerd. U kunt dit ook via de terminals in de studiezaal van het Nationaal Archief doen. Om te kunnen reserveren dient u de volgende stappen te volgen:
U maakt een profiel aan op www.gahetna.nl, en logt vervolgens in
Via de archiefinventaris (alleen de beschrijvingen met rode nummers) selecteert u het gewenste archiefstuk door op de knop 'Reserveren' te klikken
In het volgende scherm geeft u aan op welke dag u het archiefstuk wilt inzien
Indien u zich bevindt in de studiezaal en een tafelnummer heeft ontvangen kunt u dit nummer vermelden. Als u geen tafelnummer heeft kunt u tafelnummer 777 laten staan
Vervolgens bevestigt u uw reservering door deze te versturen.
Verwant materiaal
Beschikbaarheid van kopieën
Beschrijving van de series en archiefbestanddelen
- Ondersteunende processen -, 000
  - Ondersteunende processen (Landbouw, Natuurbeheer en Visserij) 1945-, 8
    Actor: Minister van Landbouw, Natuur en Voedselkwaliteit
    - Functiebesprekingen door het Bureau Management Ondersteuning en het leggen van relaties met andere afdelingen en instanties., 1981-1982; 104; 4.07.125 (doos 105)
    - Decentralisatienota en -plan., 1982; 116; 4.07.355.5 (doos 110)
    - Inspecteursvergaderingen., 1982; 136; 07.77 (doos 125)
    - Werkgroep Decentralisatie Natuur- en Landschapsbehoud., 1982; 114; 4.07.355 (doos 108) (doos 109); pak
    - Overgang van de Hoofddirectie Natuurbehoud en Openluchtrecreatie (NBOR) van het Ministerie van Cultuur, Recreatie en Maatschappelijk Werk naar het Ministerie van Landbouw en Visserij., 1982-1983; 115; 4.07.355.5 / 07.77 (doos 108) (doos 109) (doos 118); pak
    - Functiebeschrijving en takenpakket van de onderzoekscoördinator., 1983; 139; 4.07.355.5 (doos 109)
    - Overleg en contacten met de Directie Musea, Monumenten en Archieven van het Ministerie van Welzijn, Volksgezondheid en Cultuur., 1983; 135; 07.77 (doos 125)
    - Toespraken van de minister en de staatssecretaris., 1983-1984; 122; 07.353.343 (doos 112)
    - Kleine NLB-stafvergaderingen; vergaderstukken., 1983-1984; div. nrs; 2 pakken
      - 1983 feb. - sep. 1983, 124; 07.77 (doos 113)
      - 1983 sep. - 1984 feb. 1983-1984, 155; 07.77 (doos 113)
    - Voorbereiding en verslaggeving van audiënties bij de minister., 1983-1984; 137; 07.812.4 (doos 126)
    - Grote NLB-stafvergaderingen; vergaderstukken., 1984-1985; div. nrs; 2 pakken
      - 1984 mei - nov. 1984, 144
      - 1985 jan. - okt. 1985, 156
- Flora en fauna, zorgdrager minister van Landbouw, Natuur en Voedselkwaliteit 1945-1994, 032
  - Het vaststellen, wijzigen en intrekken van de Jachtwet. 1923-, 1
    Actor: Minister van Landbouw, Natuurbeheer en Visserij en taakvoorgangers
    Bron: Interview.
    Datum: 10-11-1999
    - Wijziging van de wet., 1983-1984; 17; 1.853.2 (doos 16); pak
  - Het vaststellen, wijzigen en intrekken van de Vogelwet. 1937-, 4
    - Wijziging van de wet., 1983-1984; 17; 1.853.2 (doos 16); pak
  - Het vaststellen, wijzigen en intrekken van de Wet bedreigde uitheemse diersoorten. 1975-, 13
    - Wijziging van de wet., 1982-1983; 86; 1.853.213.2 (doos 87)
  - Het stellen van regelen inzake het verlenen van in de Vogelwet genoemde vergunningen. 1937-, 25
    Grondslag: Vogelwet, art. 27, lid 1.
    Product: Vogelbesluit 1937, art. 23 en 24.
    - Criteria voor de verlening van vogelvergunningen F tot het onder zich hebben van levende beschermde vogels anders dan voor wetenschappelijke doeleinden en revalidatie., 1983; 82; 1. 853.213.2 (doos 60)
    - Regelingen tot het verlenen van vogelvergunningen D voor kooivogels., 1983-1984; 79; 1.853.213.2 (doos 35)
  - Het bij algemene maatregel van bestuur vogelsoorten voor bepaalde of onbepaalde tijd, voor het gehele Rijk of een gedeelte hiervan omwille van de vogelstand of schade niet langer te rekenen tot beschermde vogels. 1937-, 47
    Grondslag: Vogelwet, art. 2.
    - Adviezen van de Natuurbeschermingsraad ingevolge art. 2 van de Vogelwet met betrekking tot de spreeuw, kokmeeuw en zilvermeeuw, alsmede het besluit van de minister ingevolge art. 3 van het Vogelbesluit met betrekking tot de spreeuw., 1982-1984; 78; 1.853.213.2 / 07.77 (doos 31) (doos 32) (doos 119)
  - Het (kunnen) geven van nadere voorschriften omtrent de benoeming, samenstelling, werkwijze en bevoegdheid van de vaste commissie. 1975-, 126
    Grondslag: Wet bedreigde uitheemse diersoorten, art. 11, lid 4.
    Opm.: Inwerkingtreding 26 juli 1975 (opmerking bij minister van Cultuur, Recreatie en Maatschappelijk Werk).
    - Advisering door de Adviescommissie Wet Bedreigde Uitheemse Diersoorten aan de minister inzake het rapport van de Projectgroep Externe Advisering (Commissie Van der Ploeg) met betrekking tot de externe advisering van de Rijksoverheid., 1984; 85; 1.853.213.2 (doos 86)
  - Het vaststellen, wijzigen en intrekken van met redenen omklede beschikkingen ingevolge de Wet bedreigde uitheemse diersoorten. 1977-1992, 127
    Grondslag: Wet bedreigde uitheemse diersoorten, art. 13.
    Opm.: Inwerkingtreding half juli 1977.
    Deze handeling vervalt naar aanleiding van de Wet van 4 juni 1992 (Stb. 1992, 442).
    - Reactie aan de Adviescommissie Wet Bedreigde Uitheemse Diersoorten inzake het advies betreffende lijsten van hier te lande te beschermen uitheemse dier- en plantensoorten., 1984; 147; 1.853.213.2 (doos 86); stuk
  - Het bepalen van vogelsoorten die niet tot de beschermde soorten gerekend zullen worden. 1937-, 205
    Grondslag: Vogelbesluit, art. 3.
    - Adviezen van de Natuurbeschermingsraad ingevolge art. 2 van de Vogelwet met betrekking tot de spreeuw, kokmeeuw en zilvermeeuw, alsmede het besluit van de minister ingevolge art. 3 van het Vogelbesluit met betrekking tot de spreeuw., 1982-1984; 78; 1.853.213.2 / 07.77 (doos 31) (doos 32) (doos 119)
  - Het voorbereiden van intern (wetenschappelijk) onderzoek en het vaststellen van onderzoeksrapporten betreffende flora en fauna. 1945-, 312
    - Literatuurrapport 'Uitheemse Diersoorten'; handel en sterfte tijdens transport., 1984; 123; 07.353.352.1 (doos 112)
  - Het voorbereiden, medevaststellen, coördineren en evalueren van het beleid betreffende het beleidsterrein flora en fauna. 1945-, 303
    - Maatregelen ter bescherming van zeehonden., 1982-1984; 76; 1.853.213.2 (doos 31)
- Gewasbescherming, zorgdrager minister van Landbouw, Natuur en Voedselkwaliteit 1945-1995, 054
  - Het voorbereiden, vaststellen en evalueren van het algemene beleid op het gebied van het weren en bestrijden van ziekten en schadelijke diersoorten. 1875-, 1
    Grondslag: Wet van 17 juli 1911, houdende bepalingen tot wering en bestrijding van ziekten van cultuurgewassen en van voor cultuurgewassen schadelijke dieren (Plantenziektewet 1911).
    - Beleidsvoorstellen inzake de bestrijding van bacterievuur., 1983-1984; 13; 1.823.129.4 (doos 10)
- a Natuur- en landschapsbeheer 1945-, 079A
  - Het formuleren en evalueren van beleidsstandpunten inzake natuur- en landschapsbeheer. 1945-, 1
    Product: Nota landelijke gebieden 1983.
    Structuurschema Natuur- en Landschapsbehoud 1986.
    Structuurschema Groene Ruimte.
    Opm.: Zie voor het opstellen van Planologische Kernbeslissingen (PKB) het Pivot-rapport 'Ruimtelijke Ordening'.
    Datum: 10-11-2000
    - Hilverbeek-overleg inzake overleg in brede kring over landelijke ontwikkelingen met betrekking tot natuur, milieu en educatie., 1982; 132; 07.77 (doos 121)
    - Overleg van de staatssecretaris met een delegatie van de Natuurbeschermingsraad., 1982; 129; 07.77 (doos 120)
    - Beleidsbeslissingen voor het Waddengebied., 1982-1984; div. nrs
      - Algemeen, 1983-1984, 94; 1.853.215.22 (doos 101)
      - Aanleg F-3 pijpleiding, 1982, 96; 1.853.215.22 (doos 102); pak
      - Aanleg F-3 pijpleiding, 1983, 150; 1.853.215.22 (doos 102); pak
      - Aanleg F-3 pijpleiding, 1983-1984, 151; 1.853.215.22 (doos 102); pak
    - Overleg met de kernleden van de Natuurwetenschappelijke Commissie van de Natuurbeschermingsraad (Kernoverleg)., 1982-1984; 126; 07.77 (doos 116)
    - Structuurschema Natuur- en Landschapsbehoud., 1982-1984; div. nrs
      - Bestuurlijk overleg, 1982, 118; 4.07.76 (doos 110); pak
      - Bestuurlijk overleg, 1983-1984, 6; 1.777.811.3 (doos 3) / 1.853.215 (doos 94); pak
      - Overleggroep Regeringsbeslissing Sma NLB, 1982-1983, 3; 1.777.81 (doos 1) (doos 2); pak
      - Overleggroep Regeringsbeslissing Sma NLB, 1983-1984, 145; 1.777.81 (doos 1) (doos 2); pak
      - Hoofdlijnen Regeringsbeslissing, 1984, 5; 1.777.81 (doos 2)
      - Versobering van de planologische kernbeslissing van het structuurschema, deel D, 1983-1984, 16; 1.853.21 (doos 16)
      - Correspondentie, 1982, 22; 1.853.211 (doos 17)
    - Overleg en contacten met de Directie Musea, Monumenten en Archieven van het Ministerie van Welzijn, Volksgezondheid en Cultuur., 1983; 135; 07.77 (doos 125)
    - Overleg met de Stichting Natuur en Milieu., 1983; 127; 07.77 (doos 116)
    - Deelname aan brainstorming inzake het natuurbehoud., 1983-1984; 125; 07.77 (doos 116)
    - Kleine NLB-stafvergaderingen; vergaderstukken., 1983-1984; div. nrs; 2 pakken
      - 1983 feb. - sep. 1983, 124; 07.77 (doos 113)
      - 1983 sep. - 1984 feb. 1983-1984, 155; 07.77 (doos 113)
    - Grote NLB-stafvergaderingen; vergaderstukken., 1984-1985; div. nrs; 2 pakken
      - 1984 mei - nov. 1984, 144
      - 1985 jan. - okt. 1985, 156
  - Het vaststellen van onderzoeksprogramma's inzake natuur- en landschapsbeheer. 1969-, 20
    Grondslag: Instellingsbeschikking Rijksinstituut voor Natuurbeheer, art. 3.
    - Programmeringscommissie van het Rijksinstituut voor Natuurbeheer; vergaderstukken., 1982-1983; 128; 07.77 (doos 118); pak
    - Onderzoeksprogrammering voor 1984., 10; 1.823.1 (doos 8)
  - Het beantwoorden van kamervragen inzake natuur- en landschapsbeheer. 1945-, 25
    - Beantwoording van kamervragen over de financiële onderbouwing van regeringsnota's als de Nota Landelijke Gebieden en de Groene Structuurschema's, bescherming van het Antarctisch milieu, COAG-vergadering met betrekking tot Plant Genetic Resources en de bescherming van meeuwen., 1983-1984; 117; 4.07.517 / 07.517 (doos 110) (doos 112)
  - Het beslissen op beroepschriften naar aanleiding van beschikkingen inzake natuur- en landschapsbeheer en het voeren van verweer in beroepschriftprocedures voor administratiefrechtelijke organen. 1945-, 28
    Opm.: Zie ook Pivot-rapport 'Drie maal 's Raads recht' over de Raad van State.
    - Beroep van de Eerste Nederlandse Cement Industrie NV (ENCI) tegen de aanwijzing als beschermd natuurmonument van de Sint Pietersberg., 1982-1984; 58; 1.853.211.35 (doos 26)
    - AROB-beroep tegen vergunningverlening voor ophoging grasland in de polder Matsloot te Roderwolde ten gunste van J. Wobbes., 1983; 29; 1.853.211.3 (doos 20)
  - Het opstellen, wijzigen en intrekken van de Natuurschoonwet 1928. 1945-, 32
    Grondslag: Natuurschoonwet 1928 (Stb. 1928, 63).
    Opm.: Samen met de minister van Financiën.
    - Wijziging van de Natuurschoonwet 1928., 1983; 65; 1.853.211.7 (doos 29); stuk
  - Het rangschikken van onroerende goederen als Natuurschoonwet-landgoed of het intrekken van de rangschikking. 1945-, 52
    Grondslag: Natuurschoonwet 1928, art. 2, lid 2 en art. 3, lid 2.
    Natuurschoonwet, gewijzigd (Stb. 1989, 252), art. 2, lid 3 en art. 3, lid 3 en 4.
    Natuurschoonwet, gewijzigd (Stb. 1995, 582), art. 3a.
    Opm.: Een tijdelijke rangschikking is sinds 1995 mogelijk voor landgoederen die niet het voorgeschreven percentage bos of houtopstanden hebben of waarvan de aard afwijkt van de voorschriften. Na drie jaar moet het landgoed alsnog volledig aan de voorwaarden voldoen, een termijn die de minister van Landbouw in bijzondere omstandigheden met maximaal twee jaar kan verlengen. De eigenaar kan de ministers vragen om een verklaring dat het landgoed inmiddels volledig aan de Natuurschoonwet-voorwaarden voldoet.
    Sinds 1997 namens de minister van Landbouw uitgevoerd door de Landelijke Service bij Regelingen.
    - Intrekking van (gedeelten van) de rangschikking., 1982; div. nrs
      - Eerder Achterbroek, Het, gemeenten Ommen en Den Ham., 69; 1.853.211.7 (doos 29)
      - Gerner, gemeente Dalfsen., 66; 1.853.211.7 (doos 29)
      - Havixhorst, gemeente De Wijk., 71; 1.853.211.7 (doos 29)
      - Hernense Bos, Het, gemeente Bergharen., 73; 1.853.211.7 (doos 30)
      - Nijendal, Het en De Hoogenkamp, gemeente Olst., 68; 1.853.211.7 (doos 29)
      - Schoonheten, gemeente Raalte., 70; 1.853.211.7 (doos 29)
      - Woldhuis, Het, gemeente Apeldoorn., 75; 1.853.211.7 (doos 30)
    - Rangschikking (van gedeelten)., 1982-1984; div. nrs
      - Huis Bergh (gemeente Bergh), 1982, 72; 1.853.211.7 (doos 29)
      - Veldekensberg (gemeente Zundert), 1982, 74; 1.853.211.7 (doos 30)
      - Algemeen, 1982-1984, 64; 1.853.211.7 (doos 29)
  - Het aanwijzen van een gebied als beschermd natuurmonument of staatsnatuurmonument dan wel het intrekken van die aanwijzing. 1945-, 63
    Grondslag: Natuurbeschermingswet, art. 7, lid 1, art. 11, lid 1 en art. 21, lid 1.
    Opm.: In overeenstemming met de minister van Volkshuisvesting, Ruimtelijke Ordening en Milieubeheer.
    Wat de aanwijzing als beschermd natuurmonument betreft omvat de handeling tevens activiteiten die alleen door de minister van Landbouw, Natuurbeheer en Visserij worden verricht:
    - Het besluiten tot het in overweging nemen van een aanwijzing, dan wel van een gedeeltelijke intrekking.
    - Het bij nadere beschikking bepalen dat voorafgaand aan een aanwijzing onmiddellijk (deels) de rechtsgevolgen intreden, die de Wet aan zo'n aanwijzing verbindt (alleen bij dringende noodzaak en als de bescherming niet al is geregeld bij het besluit tot het in overweging nemen van een aanwijzing).
    - Het besluiten omtrent verlenging van de termijn waarin Gedeputeerde Staten de reacties toezenden die bij hen zijn ingekomen inzake zijn overweging tot aanwijzing, dan wel tot (gedeeltelijke) intrekking van zo'n aanwijzing.
    - Aanwijzing tot beschermde natuurmonumenten., 1981-1985; div. nrs
      - Beninger Slikken, gemeenten Oudenhoorn en Zuidland, 1982-1984, 34; 1.853.211.35 (doos 23)
      - Blauwe Hel, De en De Hel, gemeente Veenendaal, 1981-1983, 44; 1.853.211.35 (doos 24)
      - Bronnenbos De Refter, gemeente Ubbergen, 1982-1984, 35; 1.853.211.35 (doos 23)
      - Buitendijkse grasgorzen in het Haringvliet, 1983, 37; 1.853.211.35 (doos 23)
      - Dal van het Merkske, gemeente Baarle-Nassau, 1983, 36; 1.853.211.35 (doos 23)
      - Deurnese Peel, gemeente Deurne, 1983, 38; 1.853.211.35 (doos 23)
      - Friese IJsselmeerkust, 1983, 39; 1.853.211.35 (doos 23)
      - Geerpolderplas, gemeente Leimuiden, 1983-1984, 40; 1.853.211.35 (doos 23)
      - Gooimeer, gemeenten Huizen en Naarden, 1983-1984, 41; 1.853.211.35 (doos 23)
      - Grauwveen, gemeente Horst, 1982-1984, 42; 1.853.211.35 (doos 23)
      - Ham en Crommenije, gemeenten Uitgeest en Zaanstad, 1982-1984, 43; 1.853.211.35 (doos 24)
      - Koekoekswaard, gemeente Tienhoven, 1982, 46; 1.853.211.35 (doos 24)
      - Kwelders langs de noordkust van Friesland I, gemeenten Nes, Nijkerk, Anjum, 1982-1984, 47; 1.853.211.35 (doos 24)
      - Landgoed Huis te Manpad, gemeente Heemstede, 1983-1984, 45; 1.853.211.35 (doos 24)
      - Landgoed Vosbergen, gemeente Heerde, 1982-1984, 49; 1.853.211.35 (doos 25)
      - Lands Bekade Gorzen, 's, gemeente Goudswaard, 1983, 50; 1.853.211.35 (doos 25)
      - Markiezaatsmeer-Zuid, gemeenten Bergen op Zoom, Woensdrecht, Reimerswaal en Bath, 1983-1984, 51; 1.853.211.35 (doos 25)
      - Meertensgroeve, gemeente Valkenburg aan de Geul, 1982-1983, 52; 1.853.211.35 (doos 25)
      - Neerlands Reid, gemeente Ameland, 1982-1984, 48; 1.853.211.35 (doos 24)
      - Oostvaardersplassen, gemeente Lelystad, 1984, 55; 1.853.211.35 (doos 26)
      - Oude Waal I, De, gemeenten Nijmegen en Ubbergen, 1982-1984, 53; 1.853.211.35 (doos 26)
      - Oude Waal II, De, gemeenten Nijmegen en Ubbergen, 1983-1984, 54; 1.853.211.35 (doos 26)
      - Raaphof, De, gemeente Bunnik, 1982-1983, 56; 1.853.211.35 (doos 26)
      - Schoolsteegbosjes, gemeente Leusden, 1982-1983, 57; 1.853.211.35 (doos 26)
      - Snoeyinksbeek, gemeente Losser, 1982-1983, 59; 1.853.211.35 (doos 26)
      - Waterland Aeen en Dieen, gemeenten Amsterdam, Broek in Waterland en Monnickendam, 1982-1984, 61; 1.853.211.35 (doos 27)
      - Waterland Varkensland, gemeenten Broek in Waterland, Ilpendam, Landsmeer en Monnickendam, 1982-1983, 60; 1.853.211.35 (doos 27)
      - Westerse Laagjes, gemeente Zuid-Beijerland, 1983-1984, 62; 1.853.211.35 (doos 27)
      - Algemeen, 1983-1985, 32; 1.853.211.3 / 1.853.211.35 (doos 21) (doos 22)
    - Overschrijving in de Openbare Registers van beschermde natuurmonumenten., 1983-1984; 33; 1.853.211.35 (doos 21) (doos 22); pak
  - Het beslissen over de aankoop, verkoop of ruil van gronden in het belang van het natuur- en landschapsbeheer. 1945-, 82
    Bron: Stichting Beheer Landbouwgronden 1946 t/m 1982. Overzicht van 37 jaar activiteiten op het landelijk gebied.
    - Verwerving van gronden uit de ruilverkaveling Schaft bij Valkenswaard., 1982; 12; 1.823.116.5 (doos 9)
    - Stukken betreffende het aankoopbeleid van gronden., 1982-1983; 25; 1.853.211.2 / 07.77 (doos 18) (doos 121)
    - Ruiling met de gemeente Zaanstad van grond in het reservaat Oostzanerveld., 1983; 11; 1.823.116.5 (doos 8)
  - Het voorbereiden van het beleid inzake het beheer van staatsnatuurmonumenten en andere natuurterreinen. 1945-, 89
    Bron: Rijksbegrotingen.
    - Overleg met het Ministerie van Verkeer en Waterstaat inzake de aanleg van een wildwissel over Rijksweg 50 nabij Terlet., 1980-1981; 146; 1.823.116.5 (doos 9)
    - Horizontaal Overleg Nationale Landschappen NBOR (HOLA)., 1981-1984; div. nrs
      - 1981 okt. - 1982 juni 1981-1982, 141; (doos 134) (doos 135); pak
      - 1982 juli - dec. 1982, 157; (doos 134) (doos 135); pak
      - 1983 feb. - 1984 mrt 1983-1984, 142; (doos 134) (doos 135); pak
    - Aanlanding van een pijpleiding van de Nederlandse Aardolie Maatschappij vanuit blok F3 van het continentaal plat naar de Eemshaven in verband met aangrenzende beschermde natuurmonumenten., 1982-1983; 30; 1.853.211.3 (doos 20); pak